# 拟出资款项列报

提问人：jinapai 时间：2021-01-21 09:59:00
您好陈版，我们公司与第三方公司拟共同出资成立一家，注册资本 20 亿，我司出资9.8亿，占49%， 2020 年我司与第三方公司签定一份拟成立新公司协议，那么我们在 2020 年时，按照实质重于形式，是否可将资金9.8亿列入“其他非流动资产”科目列报？审计是否认可拟成立协议进行列报？
2021 年我司也是会按照计划成立公司

回答人：chenyiwei
不恰当。在 2020 年内，该协议只是一项待执行合同，且没有证据表明该待执行合同将会构成亏损合同，所以不应确认资产和负债，只能作为承诺事项披露。关于待执行合同、亏损合同的概念及相关会计处理，请查阅或有事项准则及其应用指南和讲解。